【裁判字號】    99,交訴,103
【裁判日期】    991027
【裁判案由】    公共危險等
【裁判全文】
臺灣臺北地方法院刑事判決             99年度交訴字第103號
公  訴  人  臺灣臺北地方法院檢察署檢察官
被      告  甲○○
上列被告因公共危險等案件，經檢察官提起公訴（99年度偵字第
18201號），被告於準備程序進行中，就被訴事實為有罪之陳述
，本院改行簡式審判程序審理，判決如下：
    主  文
甲○○駕駛動力交通工具肇事，致人傷而逃逸，累犯，處有期徒
刑肆月，如易科罰金，以新臺幣壹仟元折算壹日。
    事  實
一、(一)甲○○前因重利及恐嚇案件，經臺灣高等法院於民國96年
      11月22日，以96年度上訴字第3148號各判處有期徒刑6月
      ，均減為有期徒刑3月（重利部分經上訴最高法院，因上
      訴不合法律程式而經最高法院於97年1月24日以97年度台
      上字第437號駁回上訴確定），應執行有期徒刑5月確定，
      於97年9月3日易科罰金執行完畢。
    (二)詎仍不知悔改，其係計程車司機，於民國99年2月13日凌
      晨1時10分許，駕駛車牌號碼658-YE號營業小客車，沿臺
      北縣新店市○○路由東往西方向行駛，途經該路376號前
      ，適有乙○○騎乘車牌號碼6HC-181號重型機車與其同向
      行駛，乙○○因甲○○貿然變換車道載客而煞避不及人車
      倒地，受有右側肱股頭頸部骨折之傷害（所涉業務過失傷
      害部分業經乙○○撤回告訴而為不受理判決）。詎甲○○
      駕車肇事致乙○○受傷後，竟未停車探視乙○○傷勢，復
      未報警處理或通知救護車救治，即基於肇事逃逸之犯意，
      逕自駕車離開，待將所載客人送達目的地後，始再折返現
      場，並主動向其後始到場之臺北縣政府警察局新店分局交
      通分隊員警吳宗隆表明其係肇事車輛之駕駛人，且曾離開
      現場，自首接受裁判。
二、案經乙○○訴由臺北縣政府警察局新店分局報告臺灣臺北地
    方法院檢察署檢察官偵查起訴。
    理  由
甲、程序部分：
    被告甲○○所犯係死刑、無期徒刑、最輕本刑為3年以上有
    期徒刑以外之罪，其等於準備程式就前揭被訴事實為有罪之
    陳述，經告知簡式審判程式之旨，並聽取其與公訴人之意見
    後，本院認無不得或不宜改依簡式審判程式進行之處，爰依
    刑事訴訟法第273條之1第1項、第284條之1，裁定由受命法
    官獨任進行簡式審判程式。
乙、實體部分：
一、上開犯罪事實，業據被告於本院審理中坦承不諱，核與告訴
    人乙○○警詢及檢察官訊問時指述情節相符，並有道路交通
    事故現場圖、A2類道路交通事故調查表、道路交通事故調查
    報告表(一)、(二)、交通事故談話紀錄表各1份、現場及車損照
    片16張、員警職務報告、耕莘醫院診斷證明書及初步分析研
    判表各1紙附卷可憑，堪認被告自白與事實相符，本案事證
    明確，被告犯行堪以認定，應依法論科。
二、論罪科刑之理由：
    (一)核被告所為，係犯刑法第185條之4之駕駛動力交通工具肇
      事致人傷而逃逸罪。
    (二)又其前因重利及恐嚇案件，經臺灣高等法院於96年11月22
      日，以96年度上訴字第3148號各判處有期徒刑6月，均減
      為有期徒刑3月（重利部分經上訴最高法院，因上訴不合
      法律程式而經最高法院於97年1月24日以97年度台上字第
      437號駁回上訴確定），應執行有期徒刑5月確定，於97年
      9月3日易科罰金執行完畢，有臺灣高等法院被告前案紀錄
      表1份附卷可憑，其於前開徒刑執行完畢後5年內，故意犯
      本件有期徒刑以上之罪，為累犯，應依法加重其刑。
    (三)又被告在有偵查犯罪職權之機關或公務員發覺其犯罪前，
      主動向到場之臺北縣政府警察局新店分局交通分隊警員表
      明其係肇事車輛之駕駛人，且曾離開現場，並接受裁判等
      情，有員警吳宗隆之職務報告（本院卷第12頁）及被告99
      年2月13日交通事故談話紀錄表（99年度發查字第1941 號
      卷第25頁背面）各1份，及臺北縣政府警察局新店分局道
      路交通事故肇事人自首情形紀錄表1份（同上卷第26頁背
      面）在卷足憑，核與自首規定相符，應依刑法第62條前段
      規定，減輕其刑，並依法先加後減之。
    (四)爰審酌被告有構成累犯之前案紀錄已如前述，其身為職業
      駕駛人，因載客而貿然變換車道，致後方告訴人煞避不及
      發生車禍受傷後，竟未下車察看告訴人之傷勢，復未報警
      處理，也沒有通知救護車提供告訴人即時救護，亦未留下
      身分資料，即搭載客人離開現場，而有肇事逃逸之犯行甚
      明，惟其載客抵達目的後後約15分鐘，即返回現場，並接
      受警員詢問，亦如前述，復業與告訴人達成調解，有臺北
      縣新店市調解委員會99年10月13日99年刑調字第0699 號
      調解書1紙（本院卷第29頁）在卷可考，告訴人亦於99年
      10月18日本院準備程序時當庭表示被告畢竟事後還是有回
      來，希望可以判被告輕一點（本院卷第21頁）等語，並被
      告於本院審理時坦承犯行，態度尚稱良好等犯罪之動機、
      目的、手段及造成之損害等一切情狀，量處如主文所示之
      刑，並諭知易科罰金之標準。
三、據上論斷，應依刑事訴訟法第299條第1項前段、第273條之
    1第1項，刑法第184條之4、第47條第1項、第62條前段、第
    41條第1項前段，判決如主文。
本案經檢察官高維駿到庭執行職務
中    華    民    國    99    年    10    月    27    日
                  刑事第十三庭  法  官  李貞瑩
以上正本證明與原本無異。
如不服本判決應於收受送達後10日內向本院提出上訴書狀，並應
敘述具體理由；其未敘述上訴理由者，應於上訴期間屆滿後20日
內向本院補提理由書（均須按他造當事人之人數附繕）「切勿逕
送上級法院」。
                                書記官  陳鳳瀴
中    華    民    國    99    年    10    月    27    日
附錄本案論罪科刑法條
中華民國刑法第185條之4（肇事遺棄罪）
駕駛動力交通工具肇事，致人死傷而逃逸者，處 6 月以上 5 年
以下有期徒刑。

司法院資訊處製作；財團法人民間司法改革基金會備份。
